臺灣高雄地方法院刑事判決　　　　　　　　　　　　九十三年度訴字第二六六九號
　　公　訴　人　臺灣高雄地方法院檢察署檢察官
　　被　　　告　乙○○　男　二.
右列被告因違反槍砲彈藥刀械管制條例案件，經檢察官提起公訴（九十三年度偵字第
一五二七九號，本院準備程序進行中，被告就被訴事實為有罪之陳述，經告知簡式審
判程序之旨，並聽取當事人之意見後，本院認宜以獨任進行簡式審判程序，而裁定進
行簡式審判程序審理，判決如左：
    主  文
乙○○未經許可，寄藏其他可發射子彈具有殺傷力之改造玩具手槍，處有期徒刑壹年
陸月，併科罰金新臺幣壹拾萬元，罰金如易服勞役，以新臺幣玖佰元即銀元佰元折
算壹日。扣案之仿ＦＮ廠半自動手槍製造之玩具金屬手槍壹枝（含彈匣壹個，槍枝管
制編號0000000000號）、口徑七點六二ＭＭ之制式子彈柒顆，均沒收。
    事  實
一、乙○○明知槍械子彈係政府明令管制之物品，未經許可不得擅自持有寄藏，竟於
    民國九十三年七月十日下午十一時許，在高雄縣林園鄉與大寮鄉○○○○○路上
    ，受其年籍不詳綽號「雨軒」之成年男子委託，代為保管可發射子彈且具有殺傷
    力之仿ＦＮ廠半自動手槍製造之玩具金屬手槍一枝（槍枝管制編號000000
    0000號）、具殺傷力之口徑七點六二ＭＭ之制式子彈七顆），並約定三日後
    取回，乙○○隨即將上開槍彈藏置於高雄市○○區○○路七十三號公司內，嗣因
    綽號雨軒之人未依約取回上開槍彈，乙○○遂於九十三年七月十三日上午七時許
    ，由不知情之翁懿（已另為不起訴處分）騎乘車牌號碼ＹＤＬ─九六六號重型
    機車，搭載乙○○攜帶上開槍彈欲前往高雄縣林園鄉山上埋藏，行經高雄市○○
    區○○街三九０號前，為警查獲，並扣得上開槍彈。
二、案經桃園縣警察局大溪分局報告臺灣高雄地方法院檢察署檢察官偵查起訴。
    理  由
一、本件被告乙○○所犯為死刑、無期徒刑、最輕本刑為三年以上有期徒刑以外之罪
    ，其於準備程序進行中，就被訴事實為有罪之陳述，經告知簡式審判程序之旨，
    並聽取當事人之意見後，本院認宜以獨任進行簡式審判程序，而裁定進行簡式審
    判程序審理，合先敘明。
二、訊據被告乙○○對於右揭事實均坦承不諱，而扣案之槍、彈，經送內政部警政署
    刑事警察局鑑驗結果，認為扣案之槍枝（含彈匣一個，槍枝管制編號00000
    00000號）係仿ＦＮ廠半自動手槍製造之玩具更換土造金屬槍管改造而成，
    機械性能良好，認具有殺傷力，而扣案之子彈七顆，亦認係口徑七點六二ＭＭ之
    制式子彈，均具有殺傷力，此有內政部警政署刑事警察局九十三年八月二日刑鑑
    字第０九三０一五一二００號函一紙在卷足憑，足認被告自白與事實相符，堪信
    為真實，本件事證明確，被告犯行堪予認定。
三、按槍砲彈藥刀械管制條例業已於九十四年一月二十六日公布，並自同年月二十八
    日生效，該條例修正前第十一條第四項「未經許可，持有、寄藏或意圖販賣而陳
    列第四條第一項第一款所定其他可發射金屬或子彈具有殺傷力之各式槍砲者，處
    以年一上七年以下有期徒刑，併科新台幣七百萬元以下罰金」之規定，業經移列
    至修正後槍砲彈藥刀械管制條例第八條第四項，且法定行係由「一年以上七年以
    下有期徒刑，併科新台幣七百萬元以下罰金」修正為「處三年以上十年以下有期
    徒刑，併科新臺幣七百萬元以下罰金」，則修正後之法定本刑重於修正前之法定
    本刑，是被告行為後，法律已有變更，比較新舊法結果，以舊法刑度較輕有利於
    被告，依刑法第二條第一項但書之規定，應適用修正前之槍砲彈藥刀械管制條例
    第十一條第四項之規定處罰。核被告所為，係犯修正前槍砲彈藥刀械管制條例第
    十一條第四項未經許可寄藏可發射子彈具有殺傷力之改造手槍罪及同條例第十二
    條第四項之未經許可寄藏具有殺傷力之制式子彈罪（原起訴書記載為未經許可持
    有發射子彈具有殺傷力之改造手槍罪及未經許可持有具有殺傷力之制式子彈罪，
    經蒞庭公訴人當庭更正為槍砲彈藥刀械管制條例第十一條第四項未經許可寄藏可
    發射子彈具有殺傷力之改造手槍罪及同條例第十二條第四項之未經許可寄藏具有
    殺傷力之制式子彈罪）。又被告以一個寄藏之行為而觸犯未經許可寄藏可發射子
    彈具有殺傷力之改造手槍罪及未經許可寄藏具有殺傷力之子彈罪，係想像競合犯
    ，依刑法第五十五條規定，從一重之未經許可寄藏其他可發射子彈具有殺傷力之
    改造手槍罪處斷。爰審酌被告未經許可寄藏改造手槍及子彈，造成槍枝泛濫危害
    社會安全之危險性，然其持有時間非長，且並未持前揭槍枝、子彈另犯他罪，又
    念其年紀尚輕，一時失慮，犯後坦承犯行，犯後態度堪認良好等一切情狀，量處
    如主文所示之刑，並就罰金部分諭知易服勞役之折算標準。
四、至於扣案之前開改造槍枝一支（含彈匣一個，槍枝管制編號000000000
    0號）係仿ＦＮ廠半自動手槍製造之玩具更換土造金屬槍管改造而成，機械性能
    良好，認具有殺傷力，為違禁物，應依刑法第三十八條第一項第一款宣告沒收。
    另扣案口徑七點六二ＭＭ之制式子彈七顆，經鑑定均有殺傷力，此有前開鑑定報
    告在卷足憑，均屬違禁物，爰依刑法第三十八條第一項第一款一併宣告沒收。
五、另移送併辦部分（台灣台南地方法院檢察署九十三年度偵字第一０六九三號）認
    為被告另於九十三年四、五月間有持有具有殺傷力之子彈並轉讓之犯行，惟此部
    分業據被告於本院審理時否認有與本件論罪科刑部分有任何關連，且自承本件受
    寄藏槍彈乃臨時起意（參見本院審理卷第二十四頁），故與併案之犯行，並無任
    何裁判上一罪關係，自非起訴效力所及，爰請公訴人另行依法偵辦，附此敘明。
據上論斷，應依刑事訴訟法第二百七十三條之一第一項、第二百九十九條第一項前段
，修正前槍砲彈藥刀械管制條例第十一條第四項，刑法第十一條前段、第二條第一項
但書、第五十五條、第四十二條第二項、第三十八條第一項第一款，罰金罰鍰提高標
準條例第二條，現行法規所定貨幣單位折算新臺幣條例第二條，判決如主文。
本案經檢察官甲○○到庭執行職務。
中　　　華　　　民　　　國　　九十四　　年　　　二　　　月　　 二十五 　日
                                  臺灣高雄地方法院刑事庭
                                    　法　官  廖建瑜
右正本證明與原本無異。
如不服本判決，應於收受送達後十日內向本院提出上訴書狀。
　　　　　　　　　　　　　　　　　　　書記官  王世雄
中　　　華　　　民　　　國　　九十四　　年　　　二　　　月　　 二十五 　日
附錄本判決論罪法條
槍砲彈藥刀械管制條例第十一條
未經許可，製造、販賣或運輸第四條第一項第一款所稱其他可發射金屬或
子彈具有殺傷力之各式槍砲者，處五年以上有期徒刑，併科新臺幣一千萬
元以下罰金。
未經許可，轉讓、出租或出借前項所列槍砲者，處三年以上十年以下有期
徒刑，併科新臺幣七百萬元以下罰金。
意圖供自己或他人犯罪之用，而犯前二項之罪者，處無期徒刑或七年以上
有期徒刑，併科新臺幣一千萬元以下罰金。
未經許可，持有、寄藏或意圖販賣而陳列第一項所列槍砲者，處一年以上
七年以下有期徒刑，併科新臺幣七百萬元以下罰金。
第一項至第三項之未遂犯罰之。
